【裁判字號】    94,易,1168
【裁判日期】    950222
【裁判案由】    竊盜
【裁判全文】
臺灣臺南地方法院刑事判決              94年度易字第1168號
公  訴  人  臺灣臺南地方法院檢察署檢察官
被      告  乙○○
上列被告因竊盜案件，經檢察官提起公訴（94年度營偵字第1282號）
，本院判決如下：
    主    文
乙○○於夜間侵入住宅竊盜，累犯，處有期徒刑壹年。
    事    實
一、乙○○於民國九十三年間因犯竊盜案件，經本院以九十三年
    度簡字第八六一號判處有期徒刑五月確定，於九十四年三月
    三十一日執行完畢。詎其仍不知悔改，復基於意圖為自己不
    法所有之犯意，於九十四年十一月二十五日夜間十時五十分
    許，在臺南縣新營市○○路三三號甲○○○住處，由後門侵
    入該宅，以徒手竊取甲○○○之子沈志泓所有之黑色旅行袋
    一只（內裝有短袖上衣一件）、手提包二只等物，得手後，
    正欲離去現場，為甲○○○發覺，並經鄰人沈中成報警後合
    力於現場逮捕乙○○，始查知上情。
二、案經臺南縣警察局新營分局報告臺灣臺南地方法院檢察署檢
    察官偵查起訴。
        證據並所犯法條
一、訊據被告乙○○固坦承於上開時間進入甲○○○之房屋內，
    惟矢口否認有何竊盜之犯行，其於警詢時先辯稱：當天是到
    該外內找朋友陳慶文云云；嗣於檢察官偵查中及本院審理時
    再辯稱：伊再看到該屋之門未關，而屋內有鐵罐，伊是要進
    去撿拾鐵罐，並沒有偷東西云云。然查，上揭犯罪事實，業
    據證人甲○○○證稱：當時伊住家之後門有栓上，裡面是廚
    房，並沒有鐵罐，當伊看見被告時，被告就在房屋內之餐廳
    ，身穿黑色衣褲，手拿伊之兒子沈志泓之旅行袋及咖啡色、
    白色手提包各一個，伊隨即大叫「賊」，鄰居沈中成就趕過
    來抓住被告等語 (見偵查卷第二八頁)；證人沈中成證稱：
    當伊聽到甲○○○大喊「賊」後，就趕過來將被告抓住，並
    報警處理等語 (見偵查卷第二八頁)，經互核其二人之證詞
    ，確屬相符，自可採信；而被告亦自承其確於夜間近十一時
    左右才進入證人甲○○○家中，而當時屋內有人在，而伊進
    入屋內撿完鐵罐後，再進來撿時，就被發現了等語 (見偵查
    卷第十五頁)，衡諸常情，一般欲撿拾鐵製廢棄物變賣者，
    當無可能利用夜間十一時左右之期間，於他人屋內尚有人在
    內之時，甘冒被人逮捕之風險偷偷潛入屋內撿拾價值甚低之
    鐵罐等情，況被告於警詢時尚且辯稱：伊係入該屋內找朋友
    陳慶文云云 (見警卷第四頁)，足見其辯詞一再反覆，且不
    合常理，是被告上開之抗辯，顯係卸責之詞，不足採信，此
    外，並有扣押書、贓物認領保管單各一紙及現場照片五幀在
    卷可稽，足證被告確係於夜間侵入他人住宅內偷竊他人之物
    ，確屬無疑。本件事證明確，被告犯行，堪以認定。
二、核被告乙○○所為，係犯刑法第三百二十一條第一項第一款
    之夜間侵入住宅竊盜罪。而被告有如事實欄一所示之犯罪科
    刑及執行紀錄，於九十四年三月三十一日執行完畢，此有臺
    灣高等法院被告前案紀錄表一紙在卷可參，其於前開有期徒
    刑執行完畢後五年以內再犯本件有期徒刑以上之罪，係屬累
    犯，應依刑法第四十七條之規定加重其刑。爰審酌被告犯罪
    之動機、目的、手段及犯後態度，並參酌檢察官亦具體求處
    有期徒刑一年等一切情狀，量處如主文所示之刑，以資懲儆
    。
據上論結，應依刑事訴訟法第二百九十九條第一項前段，刑法第
三百二十一條第一項第一款、第四十七條，判決如主文。
本案經檢察官丙○○到庭執行職務。
中    華    民    國    95    年    2     月    22    日
                  刑事第八庭  審判長  法  官  蘇義洲
                                      法  官  洪士傑
                                      法  官  徐文瑞
以上正本證明與原本無異
如不服本判決應於送達後10日內向本院提出上訴狀
                                      書記官  李珍瑩
中    華    民    國    95    年    2     月    22    日
附錄本案論罪科刑法條全文
中華民國刑法第321條
犯竊盜罪而有左列情形之一者，處 6 月以上、 5 年以下有期徒
刑：
一  於夜間侵入住宅或有人居住之建築物、船艦或隱匿其內而犯
    之者。
二  毀越門扇、牆垣或其他安全設備而犯之者。
三  攜帶兇器而犯之者。
四  結夥三人以上而犯之者。
五  乘火災、水災或其他災害之際而犯之者。
六  在車站或埠頭而犯之者。
前項之未遂犯罰之。


司法院資訊處製作；財團法人民間司法改革基金會備份。
